臺灣高等法院刑事判決　　　　　　　　93年度上訴字第2894號
上　訴　人
即　被　告　甲○○
　　　　　　　　　　（現另案在臺灣基隆監獄基隆分監執行中
　　　　　　　　　　）
上列上訴人因毒品危害防制條例案件，不服臺灣基隆地方法院93
年度訴字第432 號，中華民國93年8 月31日第一審判決（起訴案
號：臺灣基隆地方法院檢察署93年度毒偵字第1096號；併案審理
案號：93年度毒偵字第1719號、第1933號、第1968號、第1985號
、第2088號、第2271號），提起上訴，本院判決如左：
    主  文
原判決撤銷。
甲○○連續施用第一級毒品，累犯，處有期徒刑壹年陸月。
扣案之滲有毒品海洛因成分之香煙壹支（海洛因量微無法秤重及
析離）、海洛因殘渣袋陸個（內含海洛因，量微無法秤重及析離
）、海洛因包（其中壹包重零點公克；另貳包不含外包裝淨
重零點陸壹公克）均沒收銷燬之；注射針筒拾壹支、橡皮管壹條
均沒收。
    事  實
一、甲○○曾於民國（下同）90年間，因違反毒品危害防制條例
    案件（施用第一級毒品），經臺灣基隆地方法院判處有期徒
    刑8 月確定，而於92年4 月19日執行完畢。又曾二次因施用
    第二級毒品甲基安非他命案件，經觀察勒戒後，均認無繼續
    施用毒品之傾向，分別經臺灣基隆地方法院檢察署檢察官於
    88年5 月26日及89年2 月14日，以88年度偵緝字第162 號、
    第167 號、第168 號、89年度毒偵緝字第61號、89年度毒偵
    字第445 號為不起訴處分確定。竟仍不知悔改，復基於施用
    第一級毒品海洛因之概括犯意，自93年3 月6 日某時起至同
    年11月17日止，在其基隆市○○路117 巷22弄13號住處、基
    隆市○○路30巷30號2 樓及其他不詳處所，以將毒品海洛因
    摻水置入注射針筒，再施打手肘皮膚血管之方式，連續施用
    第一級毒品海洛因多次，嗣於93月4 月19日下午10時40分許
    ，在基隆市○○路117 巷19號前為警查獲；又於同年8 月17
    日上午9 時30分許，在其前揭住處再為警查獲，並扣得其所
    有供施用第一級毒品海洛因用之注射針筒1 支；復於同年9
    月8 日上午11時30分許，在基隆市○○路117 巷口又為警查
    獲；又於同年9 月14日下午2 時5 分許，在基隆市○○○路
    、崇安街口再為警查獲，並扣得滲有毒品海洛因成分之香煙
    1 支（海洛因量微無法秤重及析離）；再於同年10月16日上
    午7 時30分許，在其前揭住處又為警查獲，並扣得其所有供
    施用第一級毒品海洛因用之海洛因殘渣袋6 個（內含海洛因
    ，量微無法秤重及析離）及注射針筒7 支；復於同年10月30
    日凌晨1 時30分許，在基隆市○○街10號前又為警查獲，並
    扣得其所有之毒品海洛因1 包（重0 ．3 公克）；再於同年
    11月17日下午2 時30分許，在基隆市○○路30巷30號2 樓再
    為警查獲，並扣得其所有之毒品海洛因2 包（不含外包裝淨
    重0 ．61公克），及供施用第一級毒品海洛因用之注射針筒
    3 支、橡皮管1 條。嗣經採集其尿液送檢驗後，均發現呈毒
    品嗎啡（海洛因之代謝物）反應，始悉上情。
二、案經基隆市警察局移送臺灣基隆地方法院檢察署檢察官偵查
    起訴，暨由該署檢察官移請併案審理。
    理  由
一、右揭事實，業據被告甲○○分別於警訊或偵審中坦承不諱；
    再將其尿液送鑑定，均發現呈毒品嗎啡（海洛因代謝物）反
    應等情，亦有基隆市衛生局基衛檢壹字第0930005863號、基
    衛檢壹字第0930012394號、基衛檢壹第0000000000號檢驗成
    績書、臺灣檢驗科技股份有限公司93年5 月26日濫用藥物尿
    液檢驗報告及臺灣尖端先進生技醫藥股份有限公司93年9 月
    22日、93年10月29日、93年11月1 日濫用藥物檢驗報告各一
    紙在卷可稽。復扣案之香煙、殘渣袋及粉末經送檢驗結果，
    均含有第一級毒品海洛因等情，亦有法務部調查局93年11月
    23日調科壹字第320002420 號、93年12月27日調科壹字第32
    0002491 號鑑定通知書、臺北市政府警察局大安分局、基隆
    市警察局第一分局毒品初步檢驗報告書等件在卷可憑。再經
    原審當庭勘驗被告之雙手手臂，發現其右手內側確有二處針
    孔疤痕等情，亦有原審勘驗筆錄及照片二幀附卷足稽，堪認
    被告之自白與事實相符。此外，復有被告所有供施用毒品海
    洛因用之注射針筒11支、橡皮管1 條扣案可資佐證。本件事
    證明確，被告犯行洵堪認定。
二、又被告曾二次因施用第二級毒品甲基安非他命案件，分經觀
    察勒戒後，均認無繼續施用毒品之傾向，分別經臺灣基隆地
    方法院檢察署檢察官於88年5 月26日及89年2 月14日，以88
    年度偵緝字第162 號、第167 號、第168 號、89年度毒偵緝
    字第61號、89年度毒偵字第445 號為不起訴處分確定等情，
    有上開裁定及本院被告全國前案紀錄表各一紙附卷可稽，其
    於觀察勒戒完畢後，5 年內再犯本件之罪，依毒品危害防制
    條例第23條第2 項之規定，自應依法論科。
三、按海洛因係毒品危害防制條例第2 條第2 項第1 款所定之第
    一級毒品，核被告所為，係犯毒品危害防制條例第10條第1
    項之施用第一級毒品罪。其持有第一級毒品海洛因之低度行
    為，應為施用之高度行為所吸收，不另論罪。又被告先後多
    次施用第一級毒品之犯行，時間緊接，所犯構成要件相同之
    罪，顯係基於概括犯意為之，為連續犯，應依法加重其刑。
    再公訴人雖僅就被告於93年4 月20日0 時20分許採尿前之1
    日內某時施用第一級毒品海洛因之犯行提起公訴，而未就前
    揭犯罪事實所載其餘時點施用第一級毒品海洛因之犯行起訴
    ，然此部分之犯罪事實與起訴部分，有連續犯之裁判上一罪
    關係，為起訴之效力所及，本院自應併予審究。又被告有事
    實欄所載之犯罪科刑執行情形，有本院被告全國前案紀錄表
    一紙在卷可稽，其受有期徒刑執行完畢後，5 年以內再犯本
    件有期徒刑以上之本罪，為累犯，應依法遞加重其刑。
四，原審予以論罪科刑，固非無見。惟查，原判決未及就被告自
    93年8 月17日早上6 時許以後起至同年11月17日之施用第一
    級毒品海洛因之犯行併予審理，自有未合。被告執此理由提
    起上訴，應認有理由，原判決既有前揭可議，自應由本院將
    原判決予以撤銷改判。爰審酌被告前有多次施用毒品之前科
    ，仍不知戒除毒品惡習而續為施用毒品，且被查獲後，又一
    再繼續施用毒品，惡性非輕，惟審酌所犯施用毒品之犯罪係
    戕害自身健康之行為，對他人尚不致造成損害及被告事後坦
    承犯行之態度等一切情狀，改量處如主文第二項所示之刑，
    以示懲儆。
五、至扣案之滲有毒品海洛因成分之香煙1 支及海洛因殘渣袋6
    個（均內含海洛因，量微無法秤重及析離）、海洛因3 包（
    其中1 包重0 ．3 公克；另2 包不含外包裝淨重0 ．61公克
    ），為查獲之毒品，不問屬犯人與否，均應依毒品危害防制
    條例第18條第1 項前段之規定沒收銷燬之（其中香煙及殘渣
    袋，因海洛因已無法析離，爰一併沒收銷燬之）；另注射針
    筒11支、橡皮管1 條，為被告所有，供施用第一級毒品海洛
    因所用之物，已據被告於警訊時供承在卷，爰依刑法第38條
    第1 項第2 款之規定宣告沒收。
據上論斷，應依刑事訴訟法第369 條第1 項前段、第364 條、第
299 條第1 項前段，毒品危害防制條例第10條第1 項、第18條第
1 項前段，刑法第11條、第56條、第47條、第38條第1 項第2 款
，判決如主文。
本案經檢察官曾忠己到庭執行職務。
中　　華　　民　　國　　94　　年　　1 　　月　　26　　日
　　　　　　　　　刑事第四庭  審判長法　官  許增男
　　　　　　　　　　　　　　　　    法　官  周煙平
　　　　　　　 　 　　　　　　　　　法　官  謝靜恒
以上正本證明與原本無異。
如不服本判決，應於收受送達後十日內向本院提出上訴書狀，其
未敘述上訴之理由者並得於提起上訴後十日內向本院補提理由書
（均須按他造當事人之人數附繕本）。
                                    書記官  魏淑娟
中　　華　　民　　國　　94　　年　　1 　　月　　26　　日
附錄：本案論罪科刑法條全文
毒品危害防制條例第10條第1 項
施用第一級毒品者，處6 月以上5 年以下有期徒刑。
